【裁判字號】    98,上易,1086
【裁判日期】    990504
【裁判案由】    返還房屋等
【裁判全文】
臺灣高等法院民事判決                98年度上易字第1086號
上  訴  人  甲○○
被  上訴人  乙○○
訴訟代理人  劉添錫律師
上列當事人間返還房屋等事件，上訴人對於中華民國98年10月6
日臺灣板橋地方法院98年度訴字第1870號第一審判決提起上訴，
本院於99年4月20日言詞辯論終結，判決如下：
    主      文
上訴駁回。
第二審訴訟費用由上訴人負擔。
    事實及理由
一、被上訴人起訴主張：坐落臺北縣樹林市○○○段404 之18地
    號土地上如附表所示之建物（下稱系爭建物）所有權全部，
    係伊向原法院97年度民執星字第92294 號強制執行事件得標
    買受，並已辦理移轉登記完畢，上訴人無使用系爭建物之任
    何權源，竟無權使用該建物，伊自得依民法第767 條物上請
    求權之規定，請求上訴人自系爭建物遷出，將建物返還伊。
    又上訴人無權占有系爭建物，致伊無法使用，顯係構成侵權
    行為，依民法第184條第1項規定，伊亦得請求上訴人賠償相
    當於租金之損害，而系爭建物以伊係以新臺幣（下同）589,
    000元買受，如伊出租予第三人，依當地租金行情每月有15,
    000元等情，爰依上開規定，求為命上訴人應將自系爭建物
    遷出，並自起訴狀繕本送達翌日 (即98年9月4日)起至遷出
    上開建物日止，按月給付伊15,000元之判決。
二、上訴人則以：對被上訴人主張之事實，並無意見，惟希望可
    以向被上訴人買回系爭房屋。縱使被上訴人不願意出售，則
    請給予伊6個月之履行期間等語，資為抗辯。
三、原審為被上訴人全部勝訴之判決，上訴人不服，提起上訴，
    並聲明：(一)原判決廢棄。(二)被上訴人在第一審之訴及假執行
    之聲請均駁回。被上訴人答辯聲明：上訴聲明。
四、兩造不爭執之事實：
  (一)坐落臺北縣樹林市○○○段404之18 地號土地上如附表所示
    之系爭建物所有權全部，係伊向原法院97年度民執星字第92
    294號強制執行事件得標買受，並已辦理移轉登記完畢。
  (二)上訴人並無任何權源而占有使用系爭建物。
  (三)被上訴人因上訴人無權占有使用系爭建物，每月所受相當於
    租金之損害為15,000元。
五、上訴人無任何權源而占有使用系爭建物，應將建物返還：
    按所有人對於無權占有或侵奪其所有物者，得請求返還之（
    民法第767條第1項參照)。 查系爭建物為被上訴人所有，有
    被上訴人提出之原法院98年6月15日板院執梅字第92294號不
    動產權利移證書影本 (見原審卷第4-5頁)、土地及建物登記
    謄本(見原審卷第6-7頁)各1件為證；又上訴人無任何權源而
    占有使用系爭建物，亦為其所不爭執(見原審卷第15頁)，堪
    信被上訴人之主張為真正。從而，被上訴人自得依物上請求
    權之規定，請求上訴人自系爭建物遷出，並將建物返還。
六、上訴人應給付被上訴人損害金：
    按因故意或過失，不法侵害他人之權利者，負損害賠償責任
    (民法第184條第1項參照)；又「自拍定上開房地，取得權利
    移轉證書之日起即取得該房地之所有權 (強制執行法第98條
    規定參照)， 從而上訴人自是日起繼續占有該房地，自屬侵
    害所有權，非不得請求賠償相當於租金之損害金」（最高法
    院80年台上字第1992號判決參照），查上訴人對於被上訴人
    主張其因上訴人無權占有使用系爭建物，每月所受相當於租
    金之損害為15,000元，並不爭執(見原審卷第15頁)，自堪信
    為真正，故被上訴人依侵權行為損害賠償之法律關係，請求
    上訴人應自起訴狀繕本送達翌日即98年9月4日 (見原審卷第
    11頁) 起至遷出上開建物日止，按月給付15,000元之損害金
    ，為有理由，應予准許。
七、綜上所述，被上訴人依民法第767條物上請求權之規定， 請
    求上訴人自系爭建物遷出，將建物返還；另依民法第184 條
    第1項規定，請求上訴人自起訴狀繕本送達翌日(即98年9月4
    日) 起至遷出上開建物日止，按月給付15,000元，自屬可取
    ，應予准許。原審為上訴人敗訴之判決，並為假執行之宣告
    ，尚無不合，上訴人提起上訴，指摘原判決不當，求予廢棄
    改判，為無理由，應予駁回。再，本件自被上訴人取得建物
    迄今已逾六月，爰不再定履行期間，故上訴人請求給予6 個
    月之履行期間(見本院卷第31頁)，亦不予准許。
八、兩造其餘之攻擊或防禦方法及未經援用之證據，經本院斟酌
    後，認為均不足以影響本判決之結果，自無逐一詳予論駁之
    必要，併此敘明。
九、據上論結，本件上訴為無理由，依民事訴訟法第449條第1項
    、第78條，判決如主文。
中    華    民    國    99    年    5     月    4     日
                    民事第十五庭
                        審判長法  官  林恩山
                              法  官  陳雅玲
                              法  官  黃國忠
正本係照原本作成。
不得上訴。
中    華    民    國    99    年    5     月    6     日
                              書記官  陳明俐
┌────────────────────────────────────────────────┐
│附表（建物）︰                                                                                  │
├─┬──┬───────┬───────┬──────┬─────────────┬──┬───┤
│編│ 建 │              │              │  建築式樣  │建  物  面  積（平方公尺）│權利│  備  │
│  │    │   建物門牌   │   基地坐落   │  主要建築  ├───────┬─────┤    │      │
│  │    │              │              │  材 料 及  │樓  層  面  積│ 附屬建物 │    │      │
│號│ 號 │              │              │  房屋層數  │合          計│用途及面積│範圍│  考  │
├─┼──┼───────┼───────┼──────┼───────┼─────┼──┼───┤
│１│1445│臺北縣樹林市龍│臺北縣樹林市三│4 層樓鋼筋混│陽 台：4.65   │          │全部│      │
│  │    │興街13巷6號4樓│角埔段404之18 │凝土造      │4層樓：85.79  │          │    │      │
│  │    │              │地號          │            │合 計：90.44  │          │    │      │
│  │    │              │              │            │              │          │    │      │
├─┼──┼───────┼───────┼──────┼───────┼─────┼──┼───┤
│２│6872│臺北縣樹林市龍│臺北縣樹林市三│            │5 層：74.35   │          │全部│本件係│
│  │    │興街13巷6號4樓│角埔段404-18地│            │合計：74.35   │          │    │未辦保│
│  │    │              │號            │            │              │          │    │存登記│
│  │    │              │              │            │              │          │    │之建物│
└─┴──┴───────┴───────┴──────┴───────┴─────┴──┴───┘

司法院資訊處製作；財團法人民間司法改革基金會備份。
